# 资本公积在合并层面是否恢复

提问人：cfo000000 时间：2019-05-18 17:44:01
A 持有B70% 股权，B 持股C60%股权，C存在少数股东增资，在 B合并层面确认了因少数股东增资造成 B持股比例下降形成的资本公积 1000 万，在 A合并层面，要按 A持有 B的70% 比例将该部分资本公积恢复吗，即1000 万 *70%的部分仍在 A 合并层面体现为资本公积？

回答人：chenyiwei
是的。在 A 合并层面，要按 A 持有 B 的 70% 比例将该部分资本公积恢复，即 1000 万 *70%的部分仍在 A合并层面体现为资本公积。